【裁判字號】    92,裁,831
【裁判日期】    920619
【裁判案由】    綜合所得稅
【裁判全文】
最  高  行  政  法  院  裁  定                    九十二年度裁字第八三一號
    上  訴  人  乙○○
    被 上訴 人  財政部高雄市國稅局
    代  表  人  甲○○
右當事人間因綜合所得稅事件，上訴人不服中華民國九十一年四月三十日高雄高等行
政法院九十年度簡字第三八九七號判決，提起上訴。本院裁定如左：
    主  文
上訴駁回。
上訴審訴訟費用由上訴人負擔。
    理  由
一、按對於適用簡易程序之裁判提起上訴或抗告，須經本院許可，且該許可以訴訟事
    件所涉及之法律見解具有原則性者為限，行政訴訟法第二百三十五條定有明文。
二、本件上訴人於原審起訴主張：系爭高雄市新興區○○○路五四號四樓房屋，為上
    訴人住家使用，僅提供其中五坪出租與財來公司，租金每月三千元，一年共計三
    萬六千元，實屬合理。系爭房屋僅一一四．二三平方公尺，有地政機關所核發之
    建築改良物所有權狀為憑，亦非被上訴人所認定之四○．一七坪。而因經濟不景
    氣之故，位於高雄市○○路與民族路口之維士比大樓隔鄰新蓋的二十層辦公大樓
    ，每坪租金僅為五百元，一戶七十二坪之租金為三萬六千元；相互比較下，被上
    訴人對於系爭房屋評定之租金行情明顯高估。且系爭房屋，正面對著達仁街，屬
    路沖，加以大樓無停車位，房屋亦為二十年前建造之舊大樓，三樓又是經營色情
    行業，全大樓多數是空屋，故房屋行情顯然低於同地段房屋甚多，絕非被上訴人
    所參照當地一般租金標準平均每坪七百五十元，此租金標準對系爭房屋而言，顯
    係太過偏高，且不合理等語，求為撤銷原處分及訴願決定之判決。復經原審斟酌
    全辯論意旨及調查證據之結果，以：上訴人對於系爭租賃收入三六、○○○元，
    因財來公司於代為扣繳及製作扣繳憑單時，誤以訴外人藍偉文為所得人，致被上
    訴人於第一次核定時，誤予減除乙節，於本件行政救濟程序中，均未見爭執，應
    堪認定被上訴人之主張為真實。則被上訴人於系爭所得法定核課期間內，就該部
    分漏徵之所得予以歸課，並據以發單補徵應納稅額四、三○九元，即無違誤。至
    上訴人指稱核定之租賃所得二○六、○七二元偏高，且系爭房屋之房租行情顯然
    低於同地段其他房屋甚多，被上訴人之核定租金標準顯然過高乙節，按當地一般
    租金係以當地繁榮程度為承租人所帶來之經濟效益為衡量標準，倘約定之租金顯
    較當地一般租金為低，自應依所得稅法規定，調整計算租賃收入課稅，原核定每
    坪每月租金七五○元並未較鄰近中正二路六八之五號及一三四號五樓之一、五樓
    之二房屋申報租金為高；又被上訴人核定之出租面積四○．一七坪係依據高雄市
    稅捐稽徵處核定課徵房屋稅之面積，亦非無據，上訴人雖稱僅提供五坪供財來公
    司營業使用，然未舉證以實其說，自不可採等語，因而駁回上訴人原審之訴，核
    無違誤。
三、上訴論旨，仍執前詞，略謂：系爭房屋包含其他公共設施之樓層總面積為一三二
    ．八七平方公尺，然並無確切證據足資證明上訴人與財來公司間之租賃範圍包含
    公共設施面積，原判決謂上訴人並未舉證證明本件租賃範圍曾特別約定不包含公
    共設施面積，似認上訴人就此項消極事實應負舉證責任，而就積極事實未命被上
    訴人舉證，顯違證據法則，已有判決適用法則不當之違法。又所得稅法對於土地
    法第九十七條第一項並未設有排除適用之規定。另自土地法第九十七條第一項規
    定觀之，其所規範房屋租金最高額之限制，只有城市與非城市之別，而無營業與
    否之分。內政部七十一年五月二十四日臺（七十一）內地字第八七一○三號函，
    顯係以行政命令限縮法律適用範圍及對象，應認牴觸法律規定而無效，原判決遽
    加援用，其法律見解顯有可議。再者，被上訴人所定之「高雄市區房屋租賃租金
    標準表」是否足以反映當地之一般租金而作為調整計算租賃收入之依據，即非無
    疑，自不可採。又被上訴人所提出中正三路九十三號大樓八樓之二、五樓之二等
    供營業使用房屋之八十六年度租賃情形核定表，係被上訴人自行核定，並非實際
    狀況，何能置信？原審未詳加斟酌竟予採信，自有判決適用法則不當之違法等語
    。經核無所涉及之法律見解，具有原則上之重要情事，上訴人提起上訴，不合首
    揭規定，不應許可，其上訴難謂合法，應予駁回。
四、依行政訴訟法第二百四十九條第一項前段、第一百零四條、民事訴訟法第九十五
    條、第七十八條，裁定如主文。
中    華    民    國    九十二      年      六        月     十九       日
                    最 高 行 政 法 院  第 二 庭
                                審 判 長 法  官      陳  石  獅
                                         法  官      吳  明  鴻
                                         法  官      彭  鳳  至
                                         法  官      高  啟  燦
                                         法  官      黃  合  文
右  正  本  證  明  與  原  本  無  異
                                         法院書記官  蘇  金  全
中    華    民    國    九十二      年      六        月    二十六      日


司法院資訊處製作；財團法人民間司法改革基金會備份。
